【裁判字號】    97,上易,222
【裁判日期】    970430
【裁判案由】    竊盜
【裁判全文】
臺灣高等法院臺南分院刑事判決         97年度上易字第222號
上  訴  人
即  被  告  甲○○
上列上訴人因竊盜案件，不服臺灣臺南地方法院97年度易緝字第
9號，中華民國97年3月10日第一審判決（起訴案號：臺灣臺南地
方法院檢察署95年度偵字第11613號），提起上訴，本院判決如
下：
    主  文
上訴駁回。
    理  由
一、按不服地方法院之第一審判決而上訴者，應向管轄第二審之
    高等法院為之。上訴書狀應敘述具體理由。上訴書狀未敘述
    上訴理由者，應於上訴期間屆滿後20日內補提理由書於原審
    法院，逾期未補提者，原審法院應定期間先命補正；又第二
    審法院認為上訴書狀未敘述理由或上訴有第362條前段之情
    形，應以判決駁回之。但其情形可以補正而未經原審法院命
    其補正者，審判長應定期間先命補正。刑事訴訟法第361條
    、第367條分別定有明文。而所謂具體理由，必係依據卷內
    既有訴訟資料或提出新事證，指摘或表明第一審判決有何採
    證認事、用法或量刑等足以影響判決本旨之不當或違法，而
    構成應予撤銷之具體事由，始克當之；倘僅泛言原判決認定
    事實錯誤、違背法令、量刑失之過重或輕縱，而未依上揭意
    旨指出具體事由，或形式上雖已指出具體事由，然該事由縱
    使屬實，亦不足以認為原判決有何不當或違法者，皆難謂係
    具體理由，俾與第二審上訴制度旨在請求第二審法院撤銷、
    變更第一審不當或違法之判決，以實現個案救濟之立法目的
    相契合，並節制濫行上訴（最高法院97年度台上字第892號
    裁判意旨參照）。又刑罰之量定，本為法院得依職權自由裁
    量之事項，苟於法定刑度之內，予以量定，且客觀上並無明
    顯濫權之情形者，自不容當事人任憑主觀意見，指摘其違法
    、失當。是原判決倘就如何量定其宣告刑之理由，已敘明審
    酌之因素，被告置若罔聞，僅泛詞指摘量刑過重，而未提出
    證據資料，以供審查，自難認為其理由已經明確、具體，足
    以影響判決本旨之不當或違法，而構成應予撤銷或變更之具
    體事由，則所提上訴，即非適法。
二、本件上訴人即被告甲○○因犯連續竊盜罪，經原審法院於民
    國（下同）97年3月10日判處有期徒刑1年2月。被告於97年3
    月24日先行具狀提起上訴，並於同年4月11日補提上訴理由
    狀，其上訴理由略以：(一)上訴人當庭認罪，應予自新機會，
    懇請減為10月或1年有期徒刑；(二)上訴人現罹重病，脊椎疼
    痛難以行走，醫師告知須盡速開刀治療，而將於近期住院開
    刀，請予減刑，待上訴人病情穩定後即入監服刑，為此撤銷
    原判決，改賜較輕之刑期判決云云。
三、經查：
    (一)上訴人即被告甲○○（原名黃憲堂）與林家慶（業經臺
        灣臺南地方法院於96年1月17日以95年度易字第1438號
        刑事判決判處有期徒刑1年2月確定）共同基於意圖為自
        己不法所有之概括犯意聯絡，連續於附表編號1至9所示
        之時間、地點，共同竊取附表編號1至9所示之財物及車
        輛，因林家慶不會開車，其中附表編號1、4、5、6、9
        所示被竊之自用小貨車，均由林家慶以王智毅（對於本
        案不知情）放在其處之鑰匙1支，發動上開自用小貨車
        ，再交由甲○○駕駛之方式，共同竊取上開自用小貨車
        ，經被害人報警處理，警方循線查獲上情。
    (二)上訴人對於前揭犯罪事實，於警詢及偵、審中坦承不諱
        ，核與共犯林家慶於警詢、檢察官偵查中及於原審法院
        95年度易字第1438號竊盜案件審理時所供述之情節相符
        ，並與被害人丁○○、薛麗惠、庚○○、壬○、辛○○
        、丙○○○、乙○○、己○○、戊○○、戊○○於警詢
        中之指述之情節相符，並有現場照片及監視器翻拍照片
        、臺南縣警察局車輛遺失電腦輸入單、車輛尋獲電腦輸
        入單、車輛竊盜車牌失竊資料個別查詢報表、贓物認領
        保管單、上開竊盜用之鑰匙1支扣案可證。原審以上訴
        人之犯行事證明確，係犯刑法第320條第1項之竊盜罪，
        經比較新舊法規定後，以修正前之刑法較有利於被告。
        其前揭多次竊盜犯行，時間緊接，所犯構成要件相同，
        顯係基於概括犯意反覆為之，依刑法第2條第1項前段之
        規定，應論以修正前刑法第56條之連續犯，並依法加重
        其刑，並審酌被告之品行不佳、智識教育程度為國小肄
        業、生活經濟狀況不佳、其正值年輕力盛時期，不思循
        於正途以獲取生活所需，竟盜取他人財物牟利，犯罪動
        機可議，顯然欠缺對他人財產權利尊重之觀念，所生之
        危害以及被告事後坦承犯行等一切情狀，量處有期徒刑
        1年2月。則原判決已詳敘認定上訴人犯罪事實之證據及
        理由，並敘明上訴人處刑上依法應加重其刑之事由及量
        刑審酌之事項，並在法定刑內科處其刑，從形式上觀察
        ，原判決並無認定事實錯誤、量刑瑕疵或違背法令之情
        形。
    (三)被告上訴意旨以其坦承犯行以及身體病痛為由請求減刑
        ，惟查：被告坦承犯行乙節，業據原審法院於量刑時予
        以審酌，並於判決書內敘明清楚（詳原判決第3頁第10
        至11行），並無漏未注意之情形；又上訴人之健康狀況
        ，則非原判決量刑時所應審酌之事項，故上訴人所指各
        端，均不足認原判決關於量刑部分有何不當或違法而應
        予撤銷之情形，自非屬刑事訴訟法第361條第2項所謂之
        具體事由，依首揭說明，其上訴違背法律上之程式，應
        以判決駁回之，並不經言詞辯論為之。
四、據上論斷，依刑事訴訟法第367條前段、第372條，判決如主
    文。
中    華    民    國    97    年    4     月    30    日
                  刑事第五庭  審判長法  官  楊明章
                                    法  官  楊子莊
                                    法  官  戴勝利
以上正本證明與原本無異。
不得上訴。
                                    書記官  陳淑貞
中    華    民    國    97    年    5     月    1     日
附表：
┌──┬────┬────┬────┬───────┬───┬───┐
│編號│時    間│地    點│行為人  │竊  取  財  物│被害人│備  註│
│    │（民國）│        │        │              │      │      │
├──┼────┼────┼────┼───────┼───┼───┤
│01  │95年6月 │臺南市安│林家慶、│7872–JM號自用│丁○○│警卷45│
│    │9日9時  │南區海佃│甲○○  │小貨車        │      │頁背面│
│    │        │路2段150│        │              │      │犯罪一│
│    │        │巷54弄23│        │              │      │覽表編│
│    │        │號前    │        │              │      │號10  │
│    │        │        │        │              │      │      │
├──┼────┼────┼────┼───────┼───┼───┤
│02  │95年6月 │臺南市安│林家慶、│香爐1個       │薛麗惠│警卷45│
│    │11日8時 │南區府安│甲○○  │              │      │頁背面│
│    │        │路7段30 │        │              │      │犯罪一│
│    │        │號前    │        │              │      │覽表編│
│    │        │        │        │              │      │號11  │
│    │        │        │        │              │      │      │
├──┼────┼────┼────┼───────┼───┼───┤
│03  │95年6月 │臺南市安│林家慶、│香爐1個       │庚○○│警卷45│
│    │11日17時│南區府安│甲○○  │              │      │頁背面│
│    │30分許  │路7段20 │        │              │      │犯罪一│
│    │        │號前    │        │              │      │覽表編│
│    │        │        │        │              │      │號12  │
│    │        │        │        │              │      │      │
├──┼────┼────┼────┼───────┼───┼───┤
│04  │95年6月 │臺南安南│林家慶、│7872–JM號自用│壬○  │警卷46│
│    │15日6時 │區○○路│甲○○  │小貨車        │      │頁犯罪│
│    │        │2段150巷│        │              │      │一覽表│
│    │        │54弄23號│        │              │      │編號15│
│    │        │        │        │              │      │      │
├──┼────┼────┼────┼───────┼───┼───┤
│05  │95年6月 │臺南市安│林家慶、│9765–NP號自用│辛○○│警卷46│
│    │19日7時5│南區國安│甲○○  │小貨車        │      │頁犯罪│
│    │分      │街156巷 │        │工具一批（西瓜│      │一覽表│
│    │        │20號前  │        │刀1把，日光燈 │      │編號17│
│    │        │        │        │3盞）         │      │      │
├──┼────┼────┼────┼───────┼───┼───┤
│06  │95年6月 │臺南縣七│林家慶、│TF–0050號自用│陳林金│警卷46│
│    │20日7時 │股鄉慷榔│甲○○  │小貨車        │聰    │頁犯罪│
│    │30分    │村68-8號│        │工具一批（廣播│      │一覽表│
│    │        │旁      │        │主機、麥克風）│      │編號18│
│    │        │        │        │              │      │      │
├──┼────┼────┼────┼───────┼───┼───┤
│07  │95年6月 │臺南縣七│林家慶、│香爐1個       │乙○○│警卷46│
│    │20日5時 │股鄉竹橋│甲○○  │              │      │頁犯罪│
│    │        │村35號（│        │              │      │一覽表│
│    │        │慶善宮）│        │              │      │編號19│
│    │        │        │        │              │      │      │
├──┼────┼────┼────┼───────┼───┼───┤
│08  │95年6月 │臺南縣七│林家慶、│香爐1個       │己○○│警卷46│
│    │20日5時 │股鄉竹橋│甲○○  │              │      │頁犯罪│
│    │        │村130號 │        │              │      │一覽表│
│    │        │旁（城隍│        │              │      │編號20│
│    │        │廟）    │        │              │      │      │
├──┼────┼────┼────┼───────┼───┼───┤
│09  │95年6月 │臺南市安│林家慶、│HA–7242號自用│戊○○│警卷46│
│    │21日9時 │南區府安│甲○○  │小貨車        │      │頁背面│
│    │        │路5段56 │        │              │      │犯罪一│
│    │        │巷口    │        │              │      │覽表編│
│    │        │        │        │              │      │號21  │
└──┴────┴────┴────┴───────┴───┴───┘


司法院資訊處製作；財團法人民間司法改革基金會備份。
